【裁判字號】    99,交抗,544
【裁判日期】    991108
【裁判案由】    聲明異議
【裁判全文】
臺灣高等法院高雄分院刑事裁定         99年度交抗字第544號
抗  告  人
即受處分人  甲○○
上列抗告人因違反道路交通管理處罰條例聲明異議案件，不服台
灣屏東地方法院中華民國99年8 月18日裁定（99年度交聲字第86
號），提起抗告，本院裁定如下：
    主  文
抗告駁回。
    理  由
一、本件抗告意旨略以：
  (1)原審未通知見證人及肇事雙方及處理和開單警員到庭對質說
    明就裁定，對抗告人不公平。
  (2)肇事地點在台北市○○區○○路，請移轉台北士林地方法院
    審理，實感德便。
二、本案經本院審理結果，認第一審認事用法均無不當，應予維
    持，並引用第一審裁定書記載之理由（如附件）。
三、經查抗告人確有在多車道不依規定駕車之違規事證，原審裁
    定理由欄已經詳加論述，抗告意旨否認違規，仍執陳詞，指
    摘原裁定不公，沒有理由，應予駁回。至於抗告人聲請移轉
    台北士林地方法院管轄一事，因本案業經原審審結，自無移
    轉管轄問題，併予說明。
據上論結，應依刑事訴訟法第412條裁定如主文。
中    華    民    國    99    年    11    月    8     日
                  刑事第二庭    審判長法  官  林正雄
                                      法  官  黃壽燕
                                      法  官  邱明弘
以上正本證明與原本無異。
本件裁定不得再抗告。
中    華    民    國    99    年    11    月    9     日
                                      書記官  林淑敏
附件：
臺灣屏東地方法院刑事裁定              99年度交聲字第86號
原處分機關  交通部公路總局高雄區監理所屏東監理站
異  議  人
即受處分人  甲○○
上列受處分人因違反道路交通管理處罰條例事件，對於交通部公
路總局屏東監理站民國99年2 月25日所為之處分（原處分案號：
屏監違字第裁82-A00YGU021號）聲明異議，本院裁定如下：
    主  文
異議駁回。
    理  由
一、原處分意旨略以：異議人即受處分人甲○○於民國98年11月
    4 日22時30分許，駕駛車牌號碼507-CS號營業小客車，行經
    臺北市○○區○○路三段與安康路時，因有在多車道不依規
    定駕車違規情事，為警掣單舉發，嗣原處分機關即交通部公
    路總局高雄區監理所屏東監理站認異議人上開情形，為違反
    道路交通管理處罰條例第45條第4 款規定，裁處異議人新臺
    幣（下同）900 元罰鍰，並依同條例第63條第1 項規定記違
    規點數1 點等語。
二、聲明異議意旨略以：伊當時系靜止等待變換車道車道，然後
    方車牌號碼3250-DY 號黑色轎車竟然從伊右方強行超車，未
    行至安全距離就切入車道，致該車左後方與伊車右前方保險
    桿發生擦撞，原處分機關應裁處該黑色轎車車主等語。
三、按汽車駕駛人，爭道行駛有下列情形之一者，處600 元以上
    900 元以下罰鍰：四、在多車道不依規定駕車；又汽車駕駛
    人有下列各款所列條款之一者，除依原條款處罰鍰外，並予
    記點：一、有第45條情形者，各記違規點數1 點，道路交通
    管理處罰條例第45條第4 款、第63條第1 項第1 款定有明文
    。次按汽車行駛至交岔路口，其行進、轉彎，應依下列規定
    ：三、由同向二車道進入一車道，應讓直行車道之車輛先行
    ，無直行車道者，外車道之車輛應讓內車道之車輛先行。但
    在交通壅塞時，內、外側車道車輛應互為禮讓，逐車交互輪
    流行駛，並保持安全距離及間隔，道路交通管理規則第102
    條第1 項第3 款亦訂有明文。經查：
（一）異議人之車與郭武強之車於首揭時、地發生擦撞之情，為
      異議人所不爭執，復有臺北市政府警察內湖分局交通隊A3
      類道路交通事故調查報告表、道路交通事故現場圖、肇事
      現場照片在卷可參（見本院卷第20至21、25至26頁），是
      上開事實，應可認定。
（二）異議人雖辯稱：伊當時系靜止等待變換車道車道，後方黑
      色轎車竟然從伊右方強行超車，未行至安全距離就切入車
      道云云。惟查：
   1、異議人於警詢時陳稱：伊當時前方路口號誌亮紅燈，伊接
      到無線電通知要改變地點到康寧路三段往北，所以綠燈我
      往右停在肇事位置，伊車右前保險桿就被右後方行駛而來
      之自小客車發生擦撞；肇事相對人即郭武強於警詢時則陳
      稱：伊車系往北直行在第三車道至肇事處，左側葉子板被
      同向第二車道往右變換車道之車牌號碼207-CS營業自用小
      客車右前角撞擊等語，此有各該交通事故談話紀錄表附卷
      可證（見本院卷第23至24頁）。觀諸上開異議人與郭武強
      所述，均互核一致，並無齟齬之處，是渠等前開於警詢時
      所述應與事實相符，自可憑信。然異議人於竟翻異前詞，
      復以前揭情詞置辯，是其所辯既有瑕疵可指，尚難令本院
      為利於異議人之認定。
   2、再者，茍異議人所辯為真，衡情在二車肇事後並未異動肇
      事車輛情況下，郭武強車之車頭應有向左偏之跡象才是。
      然觀以前開肇事現場照片，異議人車之車頭係向右偏，並
      已侵入郭武強所行駛之車道當中；另郭武強車之車頭並無
      任何偏離跡象，是異議人所辯顯與事實未符，本院自難憑
      採。
   3、再參以本件並經肇事研判結果，亦認係異議人變換車道時
      未讓直行車先行，且未注意安全距離，有臺北市政府警察
      局交通大隊道路交通事故初步分析研判表在卷可考（見本
      院卷第19頁）。
   4、此外，舉發員警身為公務員，執行公務本身倘有違法、不
      當將有受行政懲處責任之嚴格監督，而舉發員警與異議人
      、郭武強間亦素不相識，並無仇隙，自無虛構違規事實以
      陷害異議人之理。
   5、從而，足認異議人於上揭時、地，欲右轉變換車道時，未
      禮讓同向直行之郭武強之車先行，始生本件車禍事故，是
      本件異議人有在多車道不依規定駕車之交通違規事實，應
      堪以認定。
四、至異議人另辯稱：蕭姓員警竟一板一眼當重大車禍處理，且
    在大庭廣眾之下對伊做筆錄云云。此事涉道路交通事故到場
    處理員警現場處理之程序面向問題，與認定異議人有無前開
    違規行為無涉，異議人尚不得據此為免罰之依據。且異議人
    對此執行程序，若仍有微詞，應另向相關警政單位陳情表示
    其意見，尚非本院所得審究範圍，併予敘明。
五、綜上所述，本件異議人確有在多車道不依規定駕車之違規事
    實，原處分機關依首揭規定裁處，於法尚無不合，是本件聲
    明異議，為無理由，應予駁回。
六、應依道路交通案件處理辦法第19條，裁定如主文。
中    華    民    國    99    年    8     月    18    日
                  交通法庭      法  官  羅森德
以上正本證明與原本無異。
如不服本裁定應於收受送達後5 日內向本院提出抗告書狀敘述抗
告之理由抗告於臺灣高等法院高雄分院。
中    華    民    國    99    年    8     月    18    日
                                書記官  盧姝伶

司法院資訊處製作；財團法人民間司法改革基金會備份。
